【裁判字號】    92,簡上,1
【裁判日期】    920213
【裁判案由】    傷害
【裁判全文】
臺灣嘉義地方法院刑事判決                            九十二年度簡上字第一號
    上  訴  人
    即  被  告  甲○○  男三十.
右列上訴人因傷害案件，不服本院簡易庭九十一年度簡字第一二六○號，中華民國九
十一年十一月二十五日之第一審判決（聲請簡易判決處刑案號：臺灣嘉義地方法院檢
察署九十一年度調偵字第二九四號），提起上訴，本院管轄第二審合議庭判決如左：
    主  文
上訴駁回。
    事  實
一、甲○○於民國九十一年三月二十三日下午二時十分許，在嘉義縣梅山鄉○○村○
    鄰○○路廿六號住處內，因商討債務細故，與乙○○發生口角爭執，詎其竟出於
    傷害他人身體之犯意，以徒手拉扯扭打對方之身體，致乙○○受有頭部鈍挫傷、
    顏面擦傷、鼻樑擦傷、上唇血腫、左臉頰瘀傷、頸部抓傷、瘀傷、左側胸腰鈍傷
    、左手前臂擦傷等傷害。
二、案經乙○○訴由嘉義縣警察局竹崎分局報請臺灣嘉義地方法院檢察署檢察官偵查
    聲請簡易判決處刑。
    理  由
一、訊據被告甲○○固坦承於右揭時、地與告訴人乙○○拉扯之事實不諱，惟辯稱：
    告訴人身上沒受傷那麼嚴重，頸部抓傷有可能外，其他的傷可能是我們互相扭打
    時他自己造成或他事後自己製造的云云。本院經查：
  (一)被告與告訴人於九十一年三月二十三日下午二時十分許，在被告住處內起爭執，
    被告徒手拉扯扭打告訴人，致告訴人受有如犯罪事實欄之輕傷害一情，業據被告
    於警訊、偵訊時坦承不諱，核與告訴人指訴之情節相符，並有診斷證明書一份附
    卷足稽。
  (二)告訴人於九十一年三月二十三日下午二時許至被告住處時，被告之員工楊銘煌正
    在門口為賴偉嘉修理機車，告訴人進入被告屋內，約數分鐘（五至十分鐘）後即
    聽到屋內大聲吵鬧，楊銘煌與賴偉嘉旋即進入屋內，見被告與告訴人躺在地上拉
    扯並且互相對罵，林正義及李淑娟欲將被告與告訴人拉開等情，業據證人楊銘煌
    與賴偉嘉於偵訊及本院審理時供證甚明（見臺灣嘉義地方法院檢察署九十一年偵
    字第二九二四號第二十六頁反面至第二十七頁正面，本院九十二年一月三十日審
    判筆錄）。足證，被告與告訴人發生爭執並拉扯時，證人楊銘煌與賴偉嘉並未在
    現場，係聽見吵鬧聲後，才進入屋內無誤。
  (三)被告亦自承與告訴人因爭執而拉扯而躺在地上扭打（見本院九十二年一月十日訊
    問筆錄），則被告拉扯告訴人時，其出手輕重不易控制，扭打時豈可確認僅有頸
    部之傷係被告所致？而告訴人遭被告毆打後於當日（九十一年三月二十三日）即
    至醫院診傷，此有上開診斷書附卷可參。退步言，縱使告訴人若僅頸部遭被告傷
    害，即可對被告提出傷害告訴，實無在其身上製造大量之傷瘍之理？楊銘煌與賴
    偉嘉雖於本院審理時供稱，未見告訴人與被告受傷，還看見告訴人走出去云云，
    亦無法證明告訴人未受有上開傷害，證人楊銘煌與賴偉嘉之上開證言，亦不足以
    作為有利被告之認定。
  (四)綜上所述，被告所辯，顯係事後卸責之詞，不足採信，被告犯行洵堪認定。
二、核被告所為，係犯刑法第二百七十七條第一項之傷害罪。原審適用刑事訴訟法第
    四百四十九條第一項前段、第四百五十四條第二項、刑法第二百七十七條第一項
    、第四十一條第一項前段，罰金罰鍰提高標準條例第一條前段、第二條之規定，
    逕以簡易判決量處被告有期徒刑三月，並諭知如易科罰金，以三百元折算一日之
    折算標準。核其認事用法尚無不合，量刑亦甚妥適，被告上訴意旨，徒以原審量
    刑過重，任意指摘原判決不當云云，為無理由，應予駁回。
據上論斷，應依刑事訴訟法第四百五十五條之一第一項、第三項、第三百六十八條，
判決如主文。
本案經檢察官李文和到庭執行職務
中      華      民      國    九十二    年      二      月     十三     日
                                臺灣嘉義地方法院刑事第二庭
                                審判長  法  官  蔡  虔  霖
                                        法  官  林  坤  志
                                        法  官  柯  月  美
右正本證明與原本無異。
本件不得上訴。
中      華      民      國    九十二    年      二      月     十三     日
                                        書記官  侯  麗  茹
附錄：
刑法第二百七十七條第一項：
傷害人之身體或健康者，處三年以下有期徒刑、拘役或一千元以下罰金。


司法院資訊處製作；財團法人民間司法改革基金會備份。
